臺灣高等法院刑事判決　　　　　　　　95年度上訴字第4446號
　上　訴　人　臺灣士林地方法院檢察署檢察官
　上　訴　人
　即　被　告　甲○○
　　　　　　　　　　　樓
　選任辯護人　蔡正雄律師
上列上訴人因被告強盜等案件，不服臺灣士林地方法院94年度訴
字第 881號，中華民國95年10月11日第一審判決（起訴案號：臺
灣士林地方法院檢察署94年度偵字第9589號），提起上訴，本院
判決如下：
    主  文
原判決撤銷。
甲○○對於公務員依法執行職務時，施脅迫，處有期徒刑陸月，
如易科罰金，以銀元佰元即新台幣玖佰元折算壹日。扣案之玩
具空氣槍壹支、全罩式頭套壹件及棉質手套壹只，均沒收。
    事  實
一、甲○○從事中古車之買賣，因罹有多種藥物濫用、明顯暴力
    傾向、情緒不穩，被害妄想等精神症狀，對外界之知覺理會
    與判斷作用，及辨識其行為違法之能力，顯較常人為遜，為
　　精神耗弱之人，因欲委由戊○○、丁○○夫妻經營之「福益
  　汽車材料行」代為車輛之板金、烤漆，惟戊○○以適逢過年
    期間生意忙碌而予以婉拒，然甲○○仍因而心生不滿，而於
    民國（下同）94年4月22日凌晨4時58分許，騎乘車號DSZ-23
    0 號輕型機車，戴全罩式頭套及棉質手套，攜帶不具殺傷力
  　之玩具空氣手槍1支（內含彈匣1個及BB彈10顆，槍枝管制、
    編號0000000000），前往臺北市○○區○○路6段449號之13
    之「福益汽車材料行」，竟欲破壞該處物品以洩憤，迨抵達
    後翻越圍牆入內並撿拾鐵棒 1支，旋即敲破乙○○、丙○○
    所有停放該處之車號CL-2662號及車號2996-ED號之自用小客
    車車窗及該材料行辦公室之窗戶，拿取車號 CL-2662號車內
    之測速器1個、小型手電筒1個及辦公室內修車用之雙面膠10
    卷、汽車音響主機 1台、太陽眼鏡1副、行動電話1台、萬用
    工具組 1組，並將該等物品集中置放在紙箱內。期間甲○○
    發覺觸動保全系統，乃將設置在福益汽車材料行外牆門口之
    讀卡機電線扯斷，另持鐵棒將設置在辦公室門口之警報器砸
    毀（毀損部分乙○○未據告訴；丙○○及丁○○撤回告訴，
    業經檢察官為不起訴處分），臺灣新光保全股份有限公司（
    以下簡稱新光保全）保全員張順凱、吳建興及王宗憲獲報後
    趕至現場時，甲○○見形跡敗露，乃趁天色未亮，旁人無從
    判斷槍枝真偽之際，持所攜帶之玩具空氣槍瞄準已抵達福益
    汽車材料行門口之張順凱及吳建興，其二人為顧及自身安全
    立即避讓，旋臺北市政府警察北投分局石牌派出所警員陳賜
    星獲報後，身穿警察制服，駕駛警用巡邏車，前來執行逮捕
    現行犯職務。甲○○從圍牆跳出，復持玩具空氣槍指向陳賜
    星。陳賜星見此對空鳴槍示警後，又連開 2槍。然甲○○並
    未中彈，趁隙騎乘車號 DSZ-230號之輕型機車離去。陳賜星
    隨即再開 1槍並駕駛警車在後追趕，追至臺北市○○區○○
    路6段449號巷口時，甲○○再度作勢以玩具空氣槍瞄準陳賜
    星，陳賜星則朝甲○○再射擊 2槍。甲○○中彈受傷後，繼
    續騎乘機車逃逸，於同日凌晨5時5分許，遭陳賜星駕駛警車
    在承德路6段335號前撞倒，並與王宗憲合力將甲○○逮捕，
    扣得玩具空氣槍1支（內含彈匣1個及BB彈10顆）、白色安全
    帽1頂、棉質手套 1只、褲子、內衣、黑色毛線衣、內褲各1
    件、車號DSZ-230號輕型機車1部等物。
二、案經臺北市政府警察局北投分局報請臺灣士林地方法院檢察
    署檢察官偵查起訴。
    理  由
一、訊據上訴人即被告供承因欲委由戊○○經營之福益汽車材料
　　行為汽車之板金、烤漆時遭拒，因而心生憤恨，於上開時間
  　騎乘車號DSZ-230 號輕型機車，戴全罩式頭套及棉質手套，
    攜帶玩具空氣手槍 1支，前往「福益汽車材料行」，抵達後
    翻越圍牆入內並撿拾鐵棒 1支，旋即敲破乙○○、丙○○所
    有停放該處之車號CL-2662號及車號2996-ED號之自用小客車
    車窗及該材料行辦公室之窗戶。而因觸動保全系統，復將設
    置在福益汽車材料行外牆門口之讀卡機電線扯斷，另持鐵棒
    將設置在辦公室門口之警報器砸毀，嗣保全員張順凱、吳建
    興、王宗憲及員警陳賜星先後抵達現場後，而遭警員陳賜興
    逮捕等事實，並據被害人丙○○、乙○○、丁○○、戊○○
    等人分別於警詢、偵查中及原審法院審理時證述在卷，且有
    現場照片在卷及棉質手套1只、全罩式頭套1個、玩具空氣槍
　　1支（含彈匣1個、BB彈10顆，經送內政部警政署刑事警察局
  　鑑定結果，認不具殺傷力，有該局94年8月3日刑鑑字第0940
    100528號槍彈鑑定書乙份在卷可參）等物扣案可參，惟被告
    矢口否認有何妨害公務犯行，辯稱：伊當時精神狀況不佳，
    為了洩憤，才進入汽車材料行破壞，後來員警到場時，伊不
    知道他是警察，也不記得他有沒有拿槍，當時伊身上有帶玩
    具槍，但是伊不確定有沒有拿該把玩具槍指向別人云云。惟
    查：
(一)被告甲○○如何於上開時地因觸動保全系統，新光保全之保
    全員張順凱、吳建興及王宗憲獲報後趕至現場，遭被告持所
    攜帶之玩具空氣槍瞄準甫抵達福益汽車材料行門口之張順凱
    及吳建興，致其二人為顧及自身安全而避讓。旋臺北市政府
    警察北投分局石牌派出所警員陳賜星獲報後，身穿警察制服
    ，駕駛警用巡邏車抵達現場，被告復持玩具空氣槍指向員警
    陳賜星。員警陳賜星見狀對空鳴槍示警後，又連開 2槍，惟
    被告猶騎成機車逃離，員警陳賜星隨即駕駛警車在後追趕，
    追至臺北市○○區○○路6段449號巷口時，被告再度作勢以
    玩具空氣槍瞄準員警陳賜星及跟隨追趕之王宗憲，嗣遭警員
    陳賜興及王宗憲合力緝捕到案等情，此據證人張順凱於警詢
    及偵查時證稱：伊於22日上午 4時58分許接到福益汽車修理
    廠警報器響，與另二名同事前往該址查看，看到 1名蒙面戴
    手套之歹徒，手持疑似真槍跑過來，指著伊與吳建興要求讓
    開，伊會害怕，立即跑開，後來歹徒便持槍對著警員作射擊
    動作，警察便開槍，歹徒便騎乘機車逃逸，警員又開 1槍，
    警員與王宗憲追至承德路 449巷路口，歹徒停下等警員，復
    持槍對著警員作開勢槍，警員又開 2槍云云（見偵查卷第45
    至46頁、第94頁），另證人吳建興於警詢及偵查時證稱：福
    益汽車修理廠警報器響，伊與另 2名保全員於凌晨5時5分左
    右到場查看，發現有歹徒侵入，在該址大門口查看時有一名
    蒙面歹徒手持疑似真槍跑過來槍口對著伊及張順凱並喝令我
    們走開，伊會害怕，與張順凱見狀立即跑開，後來警員跑過
    去後，歹徒已經爬牆出來，歹徒便持槍對著警員作射擊動作
    ，警員便開槍云云（見偵查卷第48至49頁、第95頁），證人
    王宗憲於警詢時證稱：福益汽車修理廠警報器響，伊與另 2
    名保全員旋到場查看，吳建興、張順凱在該址大門口查看時
    ，有一名蒙面歹徒手持疑似真槍跑過來槍口對著吳建興及張
    順凱，吳建興與張順凱見狀立即跑開。後來警員跑過去後，
    歹徒已經爬牆出來，歹徒便持槍對著警員作射擊動作。該名
    歹徒往承德路 6段逃逸，警員便開車追出去，而伊跟在後面
    ，該名歹徒騎機車 至449巷路口停放，等警員追過來時，復
    持槍對著警員作開槍狀云云（見偵查卷第50至51頁），另證
    人陳賜星於偵查時證稱：當天保全公司報警後，伊即穿制服
    開巡邏車至現場，伊看到被告從圍牆跳出來，拿槍對著伊，
    伊就開槍，被告騎機車跑掉時，伊在後面追，快要到大馬路
    時，被告站著拿槍對著伊，所以伊就開 2槍，被告往臺北方
    向前進，伊就開車將被告撞倒云云（見偵卷第95頁），並有
    現場照片附卷可參，而查依證人張順凱、吳建興上揭證述，
    均一致指述渠等抵達現場時，被告持所攜帶之玩具空氣槍瞄
    準渠等作勢射擊，嗣警員陳賜星抵達現場時，被告復持玩具
    空氣槍指向員警陳賜星作勢射擊，而以當時既先後有保全員
    張順凱、吳建興、王宗憲三人及警員陳賜星到場，若非被告
    有持玩具空氣槍指向渠等作勢射擊，並因天色未亮無從判別
    真偽，否則以其等四人之力儘可制伏被告，警員陳賜星又何
    以除對空鳴槍示警，復對被告連開多槍，是被告確有於上開
    時地因觸動保全系統，而持玩具槍指向獲報前來之保全員張
    順凱、吳建興，暨多次朝身穿制服，駕駛警用巡邏車之員警
    陳賜星瞄準作勢開槍等情，應堪認定。
(二)被告固辯稱當時精神狀況不佳，員警到場時，不知道他是警
    察云云，然查被告因觸動福益汽車材料行設置之保全系統，
    保全員張順凱、吳建興及員警陳賜星先後趕至現場，被告為
    順利逃離現場甚且持玩具槍對其等作勢開槍，其主觀上對該
    等人係欲逮捕其到案應甚為明瞭，況警員陳賜星當時身穿制
    服，並駕駛警用巡邏車，被告要無不知員警陳賜星為執行逮
    捕職務之警員之理，此被告於本院準備程序時亦供稱：警察
    來後，警察有穿警察制服云云，詎被告仍持玩具空氣槍作勢
    欲對執行公務之員警陳賜興開槍，以阻止依法執行職務之員
    警陳賜星對其為逮捕，其有妨害執勤之警員執行公權力之犯
    行，應堪認定，被告辯稱：伊不確定自己是否有拿玩具空氣
    槍對著人，也不知道陳賜星是警察云云，要係圖卸刑責之詞
    ，而無足採。
  綜上所述，被告所辯係屬圖卸刑責之詞，諉無足取，事證明確
　，被告犯行，洵堪認定。
二、核被告所為，係犯刑法第135條第1項之妨害公務罪。又刑法
    第135條第1項所定罰金刑部分，依罰金罰鍰提高標準條例第
    1條第1項前段規定，原規定就其原定數額提高十倍，茲依刑
    法施行法第1條之1規定中華民國94年1月7日刑法修正施行後
    ，刑法分則編所定罰金之貨幣單位為新臺幣，而94年1月7日
    刑法修正時，刑法分則編未修正之條文定有罰金者，自94年
    1月7日刑法修正施行後，就其所定數額提高為三十倍。本次
    94年1月7日刑法修正時，刑法第135條第1項並未為修正，而
    依上揭規定，就罰金刑部分之貨幣單位改為新台幣，因而就
    其所定罰金數額提高為三十倍，惟實際上刑法第135條第1項
    妨害公務罪之構成要件及法定刑並未變更，自無有利或不利
    而為新舊法比較適用之問題，附此敘明。又查被告於案發前
　　，甫於94年 4月13日因出現情緒不穩、失眠、精神亢奮、暴
  　力攻擊及被害妄想等情形，而前往國軍北投醫院就診，有該
　　院95年 3月17日醫修字第0950000547號函檢附被告之病歷表
  　影本在卷可參（見原審卷第37頁），案發後經原審法院函請
    行政院退除役官兵輔導委員會臺北榮民總醫院對被告甲○○
    為精神鑑定，據函覆鑑定結果認被告有多種藥物濫用、明顯
    暴力傾向、情緒不穩，被害妄想及體幻覺等精神症狀，被告
    於案發前一週因安非他命精神病於精神醫療院所住院治療，
    於症狀未穩定下出院後不久即發生本案，是被告於案發時之
    衝動行為（侵入別人之車廠破壞）及不合情理舉動（以玩具
    手槍當真槍射擊），應明顯受精神病引起之精神病症影響，
    被告行為當時受精神障礙影響，致辨識行為違法能力及依其
    辨識而行為之能力顯著降低，已達精神耗弱之程度，此有行
    政院退除役官兵輔導委員會臺北榮民總醫院95年6月8日北總
    精字第0950010673號函及所附台北榮民總醫院精神狀況鑑定
    書 1份附卷可稽，是被告行為時意識辨別能力顯較一般人為
    遜，而達精神耗弱之程度。而查被告行為後，刑法第19條業
    於94年2月2日修正公布，並於95年7月1日施行，修正前後之
    該條第1項、第2項規定之實質意義與效果並無不同，僅將修
    正前之「心神喪失」、「精神耗弱」之用語加以修正成醫學
    專家所通常適用並瞭解之用語，自無新舊法比較之問題，依
    刑法第2條第1項前段規定，應適用修正前刑法第19條第 2項
    規定減輕之（用語方面亦應同樣沿用修正前之「精神耗弱」
    ）。原審就被告予以論罪科刑，固非無見，惟查：被告雖於
    上開時地潛入福益汽車材料行時，拿取上揭車內及店裡之測
    速器等物，惟並無意圖為自己不法所有之竊盜犯意，所為並
    無成立竊盜罪，自無因犯竊盜罪而為脫免逮捕，當場施以脅
    迫之準強盜犯行之可言（理由詳後述），原審並認被告涉有
    竊盜犯行且為脫免逮捕，當場施以脅迫之準強盜犯行，並予
    以論罪科刑，核與事實不符，論斷尚有未洽，是被告上訴意
    旨否認有妨害公務之犯行，暨檢察官上訴意旨以原審就被告
    涉犯之準強盜罪量刑過輕，固均無理由，惟原判決既有可議
    之處，自應由本院予以撤銷改判。爰審酌被告之素行、犯罪
    之動機、目的、手段，僅因主觀上認與福益汽車材料行有糾
    紛，因而侵入該處毀損物品以為洩憤，嗣持玩具空氣槍對獲
    報趕至現場之保全員及員警作勢攻擊，妨害依法執行公權力
    之員警執行職務，危害公務員執行公務之威嚴，及犯罪後之
    態度等一切情狀，量處有期徒刑 6月。而查被告行為後，刑
    法第41條業已修正，並於於94年2月2日經總統公布，於95年
    7月1日施行，修正前刑法第41條第 1項前段規定：「犯最重
    本刑為5年以下有期徒刑以下之刑之罪，而受6個月以下有期
    徒刑或拘役之宣告，因身體、教育、職業、家庭之關係或其
    他正當事由，執行顯有困難者，得以1元以上3元以下折算一
    日，易科罰金。」，又行為人行為時之易科罰金折算標準，
  　依修正前罰金罰鍰提高標準條例第 2條前段（現已刪除）規
    定，就其原定數額提高為100倍折算1日，則被告行為時之易
    科罰金折算標準，應以銀元300元折算1日，經折算為新臺幣
    後，應以新臺幣900元折算為1日。惟95年7月1日修正公布施
    行之刑法第1條第1項前段則規定：「犯最重本刑為五年以下
    有期徒刑以下之刑之罪，而受六個月以下有期徒刑或拘役之
    宣告者，得以新臺幣一千元、二千元或三千元折算一日，易
    科罰金。」，比較修正前後之易科罰金折算標準，以95年 7
    月1日修正公布施行前之規定，較有利於被告，依刑法第2條
    第1項之規定，應適用修正前刑法第41條第1項前段規定，諭
    知易科罰金之折算標準。至扣案之玩具空氣槍 1支、全罩式
    頭套1件及棉質手套1只，為被告所有供本案犯罪所用之物，
    此據被告供述在卷，爰依刑法第38條第1項第2款宣告沒收。
    另扣案白色安全帽1頂、褲子、內衣、黑色毛線衣、內褲各1
    件，雖為被告所有，惟係被告日常之衣著，與本案被告犯行
    並無直接之關連，爰不宣告沒收，又扣案之車號 DSZ-230號
    輕型機車1部，為案外人陳怡如所有，有車籍作業系統-查詢
    認可資料 1份附卷可查（見偵查卷第86頁），且與本案犯行
    無涉，自亦無從宣告沒收，均附此敘明。
三、公訴意旨另以：被告甲○○基於意圖為自己不法所有之竊盜
    犯意，於94年4月22日凌晨4時58分許，戴頭套、手套，並攜
    帶 1把不具殺傷力之玩具空氣手槍，踰越進入臺北市○○區
　　○○路6段449號之13丁○○所經營「福益汽車材料行」之圍
  　牆內，先持足供兇器使用之鐵棒，敲破乙○○、丙○○所有
    而停放於該處之CL-2662號、2996-ED號自用小客車之車窗，
    竊取車內之測速器、手電筒，復進入辦公室內，竊取膠帶、
    音響、太陽眼鏡、行動電話等物，得手後將該物品置於紙箱
    內，惟因觸動警報器，新光保全保全員張順凱、吳建興趕至
    現場，甲○○見形跡敗露，趁天色未亮，旁人無從判斷槍枝
    真偽之際，欲脫免逮捕，當場以持手槍瞄準之舉動，恫嚇張
    順凱、吳建興，張順凱二人為顧及自身安全，因而讓開，適
    臺北市政府警察北投分局石牌派出所警員陳賜星獲報駕駛巡
    邏車前來，欲執行逮捕現行犯之職務，另一名保全員王宗憲
    也趕赴現場，詎甲○○見狀，承前欲脫免逮捕之犯意，持手
    槍朝陳賜星、王宗憲所在之處瞄準，以此等作勢射擊之舉動
    恐嚇2人，並趁隙騎乘DSZ-230號輕型機車離去，陳賜星即駕
    車在後追趕，至臺北市○○區○○路6段449號巷口時，甲○
    ○再度作勢以手槍瞄準陳賜星，陳賜星因此朝甲○○射擊，
    甲○○受傷後，仍繼續騎乘機車逃逸，嗣於同日凌晨5時5分
    許，陳賜星駕車在承德路6段335號前，將甲○○騎乘之機車
    撞倒，與王宗憲合力將甲○○逮捕，並在甲○○身上扣得玩
    具手槍1支，因認被告甲○○另涉有刑法第330條第 1項之加
    重準強盜罪嫌云云。
四、按犯罪事實應依證據認定之，無證據不得認定犯罪事實，刑
    事訴訟法第154條第2項定有明文。而所謂認定犯罪事實之證
    據，係指足以認定被告確有犯罪行為之積極證據而言，該項
    證據自須適合於被告犯罪事實之認定，始得採為斷罪資料，
    如未能發現相當證據，或證據不足以證明，自不能以推測或
    擬制之方法，以為裁判之基礎；至刑法上之竊盜罪，主觀上
    須具有意圖為自己或第三人不法所有之犯意，客觀上則必趁
    人不注意之際，而竊取他人所有之物為其成立要件，又刑法
    準強盜罪，係以有竊盜犯行為前提，在脫免逮捕之情形，其
    竊盜既遂者，即以強盜既遂論，如竊盜未遂，即以強盜未遂
    論，但竊盜不成立時，雖有脫免逮捕而當場施以強暴、脅迫
    之情形，除可能成立他罪外，不能以準強盜罪論（參照最高
    法院29年上字第3105號、40年臺上字第86號、30年上字第84
    6號及68年台上字第2772號判例）。
五、查公訴人據以認定被告甲○○涉有上揭加重準強盜犯行，無
    非係以證人即被害人丙○○、乙○○、丁○○等人之證述、
    被害人出具之贓物領具及現場照片等為其論據，訊據被告固
    供承有於上開時地戴全罩式頭套及棉質手套，攜帶不具殺傷
    力之玩具空氣手槍 1支，翻越圍牆進入「福益汽車材料行」
    ，並撿拾鐵棒 1支敲破乙○○、丙○○所有停放該處之車號
    CL-2662號及車號2996-ED號之自用小客車車窗及該材料行辦
    公室之窗戶，拿取車號CL-2662號車內之測速器1個、小型手
    電筒1個及辦公室內修車用之雙面膠10卷、汽車音響主機1台
    、太陽眼鏡1副、行動電話 1台、萬用工具組1組等物，並將
    該等物品集中置放於紙箱內等事實，惟堅詞否認有何公訴人
    指訴之竊盜而為脫免逮捕，當場施以脅迫之準強盜犯行，辯
    稱：伊是為了洩恨才去破壞戊○○的東西，翻牆進去後伊就
    把該處停放之汽車及辦公室大門砸了，伊把車內及辦公室內
    的部分東西集中放在紙箱內，是要報復戊○○，讓戊○○第
    二天看到會很生氣，伊沒有要偷上開物品之意思等語。經查
    ：
(一)被告甲○○從事中古車之買賣，於過年時因欲委由戊○○、
    丁○○夫妻經營之「福益汽車材料行」代為車子之板金、烤
　　漆，惟遭戊○○以適逢過年期間生意忙碌而予以婉拒等情，
  　並據被害人即證人戊○○於原審法院審理時到庭證述於逢過
    年時，曾因生意忙碌而婉拒代被告為車輛板金、烤漆之情，
    嗣被害人戊○○於本院準備程序時復指稱：被告找伊板金烤
    漆，伊說過年期間很忙沒有辦法做，可能當時伊工作忙口氣
    上不是很好，看他離開的時候不是很爽快云云，是被告所辯
　　因遭戊○○拒絕代為汽車之板金、烤漆，而對戊○○心生不
  　滿云云，應屬事實，並於警詢時即供稱侵入該材料行是要破
    壞店裡之東西以洩憤。
(二)被告翻越圍牆進入「福益汽車材料行」後，持撿拾之鐵棒 1
    支敲破乙○○、丙○○所有停放該處之車號 CL-2662號及車
    號 2996-ED號之自用小客車車窗及該材料行辦公室之窗戶，
    拿取車號 CL-2662號車內之測速器1個、小型手電筒1個及辦
    公室內修車用之雙面膠10卷、汽車音響主機1台、太陽眼鏡1
    副、行動電話1台、萬用工具組1組等物，並將該等物品集中
    置放於紙箱內，此據被告供述在卷，惟被告一再辯稱將該等
    物品集中置放在紙箱內，是要一起毀損，以報復戊○○云云
    ，茲查所謂竊盜，乃係乘無人注意之際，以隱密之方式竊取
    他人之財物而言，並衡情於行竊時應係挑選質輕價昂之物，
    以便於攜帶逃離，茲被告係從事中古車之買賣商，其乘無人
    之際侵入戊○○、丁○○經營之上揭汽車材料行，其若有意
    圖為自己不法所有之竊盜犯意，則以其既知汽車零件之價值
    ，應係擇店內質輕價昂之車輛零件竊取，惟訊據證人戊○○
    於原審法院審理時到庭證稱：伊沒有比較值錢的東西遺失云
    云（見原審卷第99頁），嗣於本院準備程序時復指稱：紙箱
    裡面的東西都沒有價值，都是不值錢的東西，店內還有些零
    件比較有價值，都沒有被偷云云，被告若係為行竊而潛入該
    材料行，何以未乘機拿取店內質輕價昂之車輛零件，而僅拿
    取較無價值之測速器、小型手電筒、修車用之雙面膠、太陽
    眼鏡等物，實有違常情，是本件是否因被告將該等物品集中
    置於紙箱內，即認其有竊盜之犯意，非無可疑。又本件福益
    汽車材料行裝置有保全系統，依證人戊○○於原審法院審理
    時到庭證稱：伊辦公室設有警報器，警報器如果被破壞會響
    ，也會連線保全，保全會通知警察云云（見原審卷第98頁）
    ，被告潛入上開材料行不慎誤觸保全系統致警報器響起，其
    當知保全員及警察有因而趕至現場之可能，衡情被告為免遭
    人發覺理應立即逃離現場，惟何以被告仍續逗留現場，並將
    設置在福益汽車材料行外牆門口之讀卡機電線扯斷，及持鐵
    棒將設置在辦公室門口之警報器砸毀，嗣保全員及警察並因
    而先後趕至現場而查獲被告，此亦與常情有違。
(三)被告於案發前，甫於94年 4月13日因出現情緒不穩、失眠、
    精神亢奮、暴力攻擊及被害妄想等情形，而前往國軍北投醫
　　院就診，有該院95年 3月17日醫修字第0950000547號函檢附
  　被告之病歷表影本在卷可參（見原審卷第37頁），案發後經
    原審法院函請行政院退除役官兵輔導委員會臺北榮民總醫院
    對被告甲○○為精神鑑定，據函覆鑑定結果認被告有多種藥
    物濫用、明顯暴力傾向、情緒不穩，被害妄想及體幻覺等精
    神症狀，被告於案發前一週因安非他命精神病於精神醫療院
    所住院治療，於症狀未穩定下出院後不久即發生本案，是被
    告於案發時之衝動行為（侵入別人之車廠破壞）及不合情理
    舉動（以玩具手槍當真槍射擊），應明顯受精神病引起之精
    神病症影響，有上揭行政院退除役官兵輔導委員會臺北榮民
    總醫院函及所附台北榮民總醫院精神狀況鑑定書 1份在卷可
    參，是被告案發時衝動行為及不合情理舉動既係因受精神病
    引起之精神病症影響，其意識及辨別能力並異於常人，則其
    潛入上開汽車材料行，並因而拿取上揭測速器等物，是否具
    有不法所有之竊盜犯意，實非無斟酌之餘地。
  綜上所述，被告雖有潛入戊○○、丁○○經營之上揭汽車材料
  行，並有拿取上揭車內及店裡之物品，且將之集中置於紙箱內
  之事實，惟其主觀上既乏意圖為自己不法所有之竊盜犯意，核
  與刑法竊盜罪之構成要件有間，則被告既無成立竊盜罪，雖有
  對到場處理之保全員及警察為脅迫之行為，依上開說明，自無
  成立刑法準強盜罪之可言，被告所辯伊潛入該材料行只是要砸
  毀屋內物品，並無竊盜犯意云云，應堪採信，被告此部分犯行
  尚屬不能證明，是被告上訴意旨否認有此部分準強盜犯行，而
  指摘原審就此部分判決不當，非無理由（而經因而撤銷原判決
  ，已如上述），惟公訴意旨認此部分犯行與被告上揭論罪部分
  具有裁判上一罪之想像競合犯關係，爰不另為無罪之諭知。
據上論斷，應依刑事訴訟法第369條第1項前段、第364條、第299
條第1項前段，刑法第135條第1項、第 2條第1項前段，修正前刑
法第19條第2項、第41條第1項前段、刑法第38條第1項第2款，罰
金罰鍰提高標準條例第 1條前段、廢止前罰金罰鍰提高標準條例
第2條，判決如主文。
本案經檢察官吳慧蘭到庭執行職務。
中　　華　　民　　國　　96　　年　　3　　月　　16　　日
　　　　　　　　　刑事第五庭    審判長法　官  張傳栗
　　　　　　　　　　　　　　　　　　  法　官  吳啟民
　　　　　　　　　　　　　　　　　　  法　官  魏新國
以上正本證明與原本無異。
檢察官如不服本判決，應於收受送達後十日內向本院提出上訴書
狀，其未敘述上訴之理由者並得於提起上訴後十日內向本院補提
理由書（均須按他造當事人之人數附繕本）。
                                      書記官  何子傑
中　　華　　民　　國　　96　　年　　3 　　月　　19　　日
附錄：本案論罪科刑法條全文
中華民國刑法第135條
對於公務員依法執行職務時，施強暴脅迫者，處3 年以下有期徒
刑、拘役或3 百元以下罰金。
意圖使公務員執行一定之職務或妨害其依法執行一定之職務或使
公務員辭職，而施強暴脅迫者，亦同。
犯前二項之罪，因而致公務員於死者，處無期徒刑或7 年以上有
期徒刑；致重傷者，處3 年以上、10年以下有期徒刑。
